【裁判字號】    98,交聲,901
【裁判日期】    980630
【裁判案由】    交管條例聲異
【裁判全文】
臺灣板橋地方法院交通事件裁定
原處分機關  交通部公路總局臺北區監理所
異  議  人
即受處分人  甲○○
上列異議人即受處分人因違反道路交通管理處罰條例案件，對於
交通部公路總局臺北區監理所民國98年4月6日所為之北監自裁字
第裁40－C00000000號處分，聲明異議，本院裁定如下：
    主  文
異議駁回。
    理  由
一、按汽車駕駛人，行經有燈光號誌管制之交岔路口闖紅燈者，
    處新臺幣（下同）一千八百元以上五千四百元以下罰鍰。又
    汽車駕駛人有上開違規情形者，除依原條款處罰鍰外，並予
    記違規點數三點，原處分機關裁決時之道路交通管理處罰條
    例第五十三條第一項、第六十三條第一項第三款分別定有明
    文。
二、本件原處分認異議人即受處分人甲○○駕駛車號三七九六─
    ＪＴ號自用小客車，於民國九十八年二月十二日十六時十五
    分許，行經有燈光號誌管制之臺北縣三重市○○路○段、仁
    美街交岔路口闖紅燈，為臺北縣政府警察局三重分局慈福派
    出所執勤員警攔停當場掣單舉發，惟受處分人拒絕簽收該舉
    發通知單，嗣經臺北縣政府警察局三重分局於九十八年二月
    十八日以北縣警重交申字第０九八０００七七一二號書函通
    知受處分人應到案日期及處所。受處分人於應到案日期前之
    九十八年二月二十三日提出申訴，經原處分機關函請舉發機
    關調查結果，仍認受處分人有上開闖紅燈之違規行為，原處
    分機關乃依道路交通管理處罰條例第五十三條第一項、第六
    十三條第一項第三款（原裁決書漏未記載第一項第三款，惟
    不影響其裁決效力）及違反道路交通管理事件統一裁罰基準
    表規定，裁處罰鍰二千七百元，並記違規點數三點。
三、異議意旨略以：異議人駕車行經三重市○○路與仁美街口時
    是綠燈，伊遂直接往福隆路行駛，並未闖越自強路與仁美街
    口紅燈，伊車通過福隆路口號誌燈一百多公尺才被員警從後
    面攔查，可知舉發員警並未看清楚異議人當時車子所在位置
    云云。
四、經查：本件異議人於前揭時間駕駛車號三七九六─ＪＴ號自
    用小客車，行經有燈光號誌管制之臺北縣三重市○○路○段
    、仁美街交岔路口闖紅燈直行，再往福隆路行駛，嗣為警騎
    乘機車追截攔查並當場掣單舉發等情，業據證人即本件舉發
    員警乙○○於本院調查時到庭具結證稱：伊騎機車從仁美街
    往自強路四段方向行駛，當時仁美街口的號誌燈即卷附現場
    圖上以紅筆註明處係綠燈，伊看到異議人闖越號誌燈，
    該燈號為紅燈，異議人直行往福隆路右轉；伊看到異議人闖
    紅燈就直接騎車跟在異議人後面；當天伊係執行查戶口之勤
    務，經過每個路口時都刻意放慢速度，想看看有無人違規，
    有特別注意紅綠燈，當伊騎到仁美街及自強路四段口，仁美
    街的燈號已經變成綠燈數秒，當時伊旁邊還有其他車輛，已
    經有約三、四輛機車駛入該路口，伊才看到異議人闖紅燈，
    並且直接就轉入福隆路。因為異議人行駛有點速度，伊騎了
    約一百公尺才追到異議人，係舉發異議人闖越位置的紅燈
    等語明確（詳本院九十八年六月十八日訊問筆錄），並有九
    十八年二月十二日北縣警交大字第Ｃ00000000號舉
    發違反道路交通管理事件通知單、臺北縣政府警察局三重分
    局九十八年三月二十日北縣警重交申字第０九八００一二七
    七０號函影本各一件、異議人所提出之現場圖一紙及現場照
    片三幀附卷可稽，雖異議人執前詞置辯，惟依證人乙○○上
    開證述其當時所處位置，且就行經路口燈號之觀察程度較平
    常更為專注，確可清楚辨明該交岔路口之燈號及行車動態，
    難認於本件舉發有誤認燈號或恣意推測判斷之情事，輔以證
    人行向之燈號已轉變成綠燈數秒，且有數部機車駛入該路口
    之情形，自可排除證人因號誌燈相轉換間之秒差而誤判之可
    能。至異議人仍質疑員警當時所在位置云云，惟本件舉發員
    警乙○○係騎車行經該路口偶然發現此違規事實，並非執行
    定點攔檢勤務，又其取締違規，尚須考量自身及其他用路人
    之行車安全，實無法強求其於短距離內即攔停違規行為人，
    是其自路口追躡至適合攔停之處始進行舉發，並無不當。參
    酌員警執行公務時，本身即受有行政懲處責任之監督，其到
    庭具結作證，更係以刑事責任擔保其證言之真實性，復衡諸
    證人乙○○與異議人素不相識，亦無任何嫌隙可言，應無設
    詞攀誣，或虛構違規事實以陷害異議人之理，是其前揭證述
    內容，信而有徵，堪予採信，足認異議人確有上開闖紅燈之
    違規行為無訛，異議人執前揭情詞為辯，自無足取。另異議
    人聲請調閱該路口之監視錄影畫面，以究明當時現場實況，
    惟該路口之監視錄影畫面僅保留七天，現無法調取一節，業
    據證人乙○○於本院調查時證稱在卷，且細稽證人乙○○到
    庭所證前述情節，核無矛盾、齟齬或違背經驗、論理法則之
    處，其所證內容，已足堪認定異議人違規事實之存在，是異
    議人上開證據調查之聲請，核無必要，附此敘明。
五、綜上，異議人於前揭時、地駕車行經有燈光號誌管制之交岔
    路口闖紅燈之違規事證明確，堪以認定。從而，原處分機關
    據以援引前開規定，裁處異議人罰鍰二千七百元，並記違規
    點數三點，於法並無違誤。本件異議為無理由，應予駁回。
據上論斷，應依道路交通案件處理辦法第十九條，裁定如主文。
中    華    民    國    98    年    6     月    30    日
                    交通法庭    法  官  劉  安  榕
以上正本證明與原本無異
如不服本裁定，應於裁定送達後5 日內敘明抗告理由，向本院提
出抗告狀。
                                書記官  陳  盈  真
中    華    民    國    98    年    6     月    30    日


司法院資訊處製作；財團法人民間司法改革基金會備份。
